【裁判字號】    89,上易,794
【裁判日期】    890629
【裁判案由】    傷害
【裁判全文】
臺灣高等法院高雄分院刑事判決          八十九年度上易字第七九四號
    上  訴  人
    即  被  告  甲○○
右上訴人因傷害案件，不服臺灣高雄地方法院八十九年度易字第九二六號中華民國八
十九年三月十四日第一審判決（起訴案號：臺灣高雄地方法院檢察署八十八年度偵字
第三００五四號），提起上訴，本院判決如左：
      主      文
上訴駁回。
      事      實
一、甲○○係乙○○之夫，惟因家人反對，二人並未同居一處，感情非佳。民國八十
    八年十一月二十三日，乙○○前往高雄縣鳳山市○○路八六巷二號探視甲○○，
    至同日凌晨三時許，在甲○○房間內，二人因細故發生爭執，甲○○竟基於傷害
    之犯意，出手毆打乙○○，致乙○○受有頭部外傷併腦震盪、前額五×三公分、
    三×三公分血腫、後枕頭皮三×三公分、三×二公分血腫、兩側眼瞼瘀血腫約五
    ×三公分、下唇一．五×一公分擦傷瘀血、右肩二×二公分瘀血、右上臂四×三
    公分、三×三公分、八×四公分瘀血、右手前臂四×二公分、二×二公分瘀血、
    左上臂二×二公分瘀血、左前臂二×二公分瘀血等傷害。
二、案經被害人乙○○訴由高雄縣警察局鳳山分局移送臺灣高雄地方法院檢察署檢察
    官偵查起訴。
      理      由
一、訊據上訴人即被告甲○○矢口否認有傷害犯行，辯稱：伊只與告訴人吵架，並未
    出手毆打，不知告訴人如何受傷云云。惟查右揭事實，業據告訴人乙○○在警訊
    時及偵審中指訴綦詳，告訴人受有前開傷害，亦有高雄市立大同醫院所出具之診
    斷證明書一紙遺照片三張附卷足稽，復有原審八十八年度家護字第五三三號民事
    通常保護令一份附卷足憑，又被告在偵查中亦坦承有出手推告訴人之事實，而八
    十八年十一月二十三日「我要接他（告訴人）的工作，看到告訴人臉腫起來，我
    就帶她去驗傷、報案」等情，並據證人即告訴人上班處之店長呂婉君在偵查中到
    庭結證屬實（八十八年十二月二十八日偵訊筆錄），依告訴人身體多處受傷，併
    有腦震盪之傷勢以觀，如被告僅推告訴人一下，告訴人之身體焉有受此多處傷害
    之可能？被告確係以拳頭擊打告訴人甚明。被告所辯，顯屬避重就輕之飾詞，不
    足採信，罪證明確，犯行洵堪認定。
二、核被告所為，係犯刑法第二百七十七條第一項之傷害罪。原審因而適用刑法第二
    百七十七條第一項、第四十一條，罰金罰鍰提高標準條例第一條前段、第二條之
    規定，並審酌被告在家人反對下仍能排除萬難，而與告訴人共結連理，原應特加
    珍愛，共組甜蜜、美滿之幸福家庭，詎其竟因細故，即生氣動怒，對於告訴人暴
    力相向，痛加毆打，使告訴人身體多處受傷，甚至腦震盪，足見其出手毆打時用
    力甚猛，實無愛惜告訴人之意，進而使婚姻面臨破裂之危機，事後又飾詞圖卸，
    顯無任何悔意等一切情狀，量處有期徒刑五月，並諭知如易科罰金，以三百元折
    算一日。經核原判決，認事用法並無不合，量刑亦屬適度。被告上訴意旨，或否
    認犯罪，或指摘原判決量刑過重為不當，為無理由，應予駁回。
據上論斷，應依刑事訴訟法第三百六十八條，判決如主文。
本案經檢察官陳國全到庭執行職務。
中    華    民    國     八十九     年       六       月     二十九     日
                              臺灣高等法院高雄分院刑事第三庭
                                  審判長法官  莊秋桃
                                        法官  陳中和
                                        法官  謝宏宗
右正本證明與原本無異。
不得上訴。
                                      書記官  陳靖華
中    華    民    國     八十九     年       七       月        三      日
附錄：本判決論罪科刑法條：
刑法第二百七十七條第一項
傷害人之身體或健康者，處三年以下有期徒刑，拘役或一千元以下罰金。
                                                                       Ａ


司法院資訊處製作；財團法人民間司法改革基金會備份。
